【裁判字號】    95,交聲,917
【裁判日期】    951108
【裁判案由】    違反道路交通管理處罰條例聲明異議
【裁判全文】
臺灣臺北地方法院交通事件裁定         95年度交聲字第917號
異  議  人
即受處分人   甲○○
上列異議人即受處分人因違反道路交通管理處罰條例案件，對臺
北市交通事件裁決所於中華民國九十五年九月二十日所為之處分
（北市裁二字第裁二二─Ａ00000000號），聲明異議，
本院裁定如下：
    主  文
異議駁回。
    理  由
一、本件異議人即受處分人甲○○所有之車牌號碼○二九三─Ｅ
    Ｒ號自用小客車，於民國九十五年六月二十二日十七時五分
    許，停放於設有禁止臨時停車標誌之臺北市○○街七五巷二
    三號之一前，而經臺北市政府警察局交通警察大隊警員逕行
    舉發，以受處分人有道路交通管理處罰條例第五十六條第一
    項第一款規定之行為掣發臺北市政府警察局北市警交大字第
    Ａ00000000號舉發違反道路交通管理事件通知單（
    下簡稱舉發通知單）予以舉發，嗣受處分人於舉發通知單上
    所載之應到案日期（即九十五年七月三十一日）前之九十五
    年七月二十六日向原處分機關臺北市交通事件裁決所申訴，
    原處分機關函請舉發機關調查結果，仍認受處分人有上開違
    規行為，乃依九十五年七月一日修正施行之道路交通管理處
    罰條例第五十六條第一項第一款規定，於九十五年九月二十
    日以北市裁二字第裁二二─Ａ00000000號違反道路
    交通管理事件裁決書裁處受處分人罰鍰新臺幣（下同）九百
    元。
二、本件異議意旨略以：本件違規臨時停車之地點為伊住家之大
    門口，伊居住於該地已五年餘，該處五年來均未劃設紅線，
    係在九十五年六月二十一日始劃設紅線，而於九十五年六月
    二十六日再予塗除，前後劃設紅線期間不至一星期，顯見有
    劃設錯誤之情形，如此即對伊加以處罰，顯有不當，原處分
    應予撤銷云云。
三、按行政罰法業於九十四年二月五日制訂公布，並自九十五年
    二月五日起施行，該法第五條規定：「行為後法律或自治條
    例有變更者，適用行政機關最初裁處時之法律或自治條例。
    但裁處前之法律或自治條例有利於受處罰者，適用於最有利
    於受處罰者之規定。」係採從新從輕原則。又道路交通管理
    處罰條例所定罰鍰、記點之裁定，係屬行政罰法中所稱行政
    罰之性質，此參行政罰法第一條、第二條規定可明，是自有
    上開行政罰法所定從新從輕原則之適用。查道路交通管理處
    罰條例於九十四年十二月二十八日修正，於九十五年七月一
    日施行，而本件原處分機關認定受處分人違規之時間為九十
    五年六月三十日，然原處分機關裁處之時間為九十五年九月
    二十日，是自應為新舊法比較，以適用最有利於受處分人之
    法律。再按道路交通管理處罰條例第五十六條第一項原規定
    ：「汽車駕駛人停車時，有下列情形之一者，處新臺幣六百
    元以上一千二百元以下罰鍰：一、在禁止臨時停車處所停車
    。二、.... 」，道路交通管理處罰條例修正後，僅將上開
    條文原「左列」之文字，因應橫式書寫之原則，改為「下列
    」，其餘條文內容則未改變。是本件不論依修正前、後之規
    定，汽車駕駛人在禁止臨時停車處所停車，均應處六百元以
    上一千二百元以下罰鍰，適用裁處時即修正後之道路交通管
    理處罰條例，對受處分人並無不利，是本件自應適用九十五
    年七月一日施行之道路交通管理處罰條例第五十六條第一項
    第一款規定。而依道路交通標誌標線號誌設置規則第一百六
    十九條第一、二項規定，禁止臨時停車線係紅色實線，用以
    指示禁止臨時停車路段，以劃設於道路緣石正面或頂面為原
    則，無緣石之道路得標繪於路面上，距路面邊緣以三○公分
    為度。又行為人如有道路交通管理處罰條例第五十六條第一
    項第一款之違規行為，經警舉發，而在舉發違反道路交通管
    理事件通知單上所載之應到案日期前聽候裁決，經主管機關
    調查後仍認定其有上開違規行為者，依違反道路交通管理事
    件統一裁罰基準及處理細則第四十四條第一項及違反道路交
    通管理事件統一裁罰基準表之規定，需對該行為人處以九百
    元之罰鍰（上開細則於九十五年六月三十日修正，自同年七
    月一日實施，其中第四十四條第一項僅對於處罰機關應予裁
    決之時間有所修正，比較新舊法結果，適用新法對受處分人
    亦無不利，附此敘明）。
四、本件受處分人所有之車牌號碼○二九三─ＥＲ號自用小客車
    ，於九十五年六月二十二日十七時五分許，停放於設有禁止
    臨時停車標誌之臺北市○○街七五巷二三號之一前等情，為
    受處分人所不否認，亦有卷附之採證照片二幀可資佐證，是
    堪認受處分人有違規停車之情事。受處分人雖質疑違規地點
    所劃設紅線之正當性，惟經本院向臺北市交通管制工程處函
    詢該處劃設紅線之原因，經該處回覆：「旨揭位址位於臨沂
    街七五巷（信義路二段一六一巷至連雲街間），經查前述路
    段之禁停管制係依臺北市議會協調人民陳情案件之會勘紀錄
    所繪設，本處於九十五年六月二十一日派員繪設完成，後因
    該巷道之禁停管制降低該巷道之停車供給，另經該議員之建
    議，本處於九十五年六月二十六日夜間派員塗銷該路段之紅
    線，而於九十五年六月二十一日至九十五年六月二十六日期
    間，該路段之禁停標線係屬本處所合法列管之標線，車輛停
    放應依道路交通標誌標線設置規則第一百六十九條之規定辦
    理。」等語，此有臺北市交通管制工程處九十五年十月二十
    四日北市交工規字第○九五三四○二六九○○號函一紙附卷
    可證。是由上可知，本件違規地點之紅線，係臺北市交通管
    制工程處於九十五年六月二十一日所合法劃設，雖於劃設後
    ，因該巷道內停車供給降低，再經議員建議於九十五年六月
    二十六日塗除，然九十五年六月二十一日至九十五年六月二
    十六日止，該紅線仍係合法劃設，是受處分人於上開期間仍
    應遵守該標線之指示，不得於該處停車，自屬當然。
五、綜上所述，本件受處分人有在禁止臨時停車處所停車之違規
    行為，原處分機關依九十五年七月一日修正施行之道路交通
    管理處罰條例第五十六條第一項第一款規定，裁處受處分人
    罰鍰九百元，核無違誤，本件受處分人之異議為無理由，自
    應將其異議駁回。
據上論斷，應依道路交通案件處理辦法第十九條，裁定如主文。
中    華    民    國    95    年    11    月    8     日
                      臺灣臺北地方法院交通法庭
                          法  官 劉素如
以上正本證明與原本無異。
如不服本裁定，應於裁定送達後5日內向本院提出抗告狀。
                          書記官 劉甄庭
中    華    民    國    95    年    11    月    13    日


司法院資訊處製作；財團法人民間司法改革基金會備份。
